【裁判字號】    95,訴,465
【裁判日期】    950606
【裁判案由】    給付貨款
【裁判全文】
臺灣臺南地方法院民事判決               95年度訴字第465號
原      告  甲○○
訴訟代理人  李淑妃律師
被      告  吳重億原名吳杉隆.
上列當事人間請求履行契約事件，經本院於民國95年5月23日言
詞辯論終結，判決如下：
    主      文
被告應給付原告新臺幣壹佰參拾捌萬貳仟元，及自民國九十四年
十一月十一日起至清償日止，按年息百分之六計算之利息。
訴訟費用由被告負擔。
本判決於原告以新臺幣肆拾陸萬元為被告供擔保後，得假執行。
    事實及理由
一、按訴狀送達後，原告不得將原訴變更或追加他訴，但擴張或
    減縮應受判決事項之聲明者，不在此限，民事訴訟法第255
    條第1項第3款定有明文。本件原告起訴原請求被告給付新臺
    幣（下同）1,388,000元，及自民國94年11月11日起至清償
    日止，按年息百分之6點計算之利息；嗣原告於訴訟進行中
    於95年5月23日當庭聲明將請求金額減縮為1,382,000元，其
    請求訴訟標的之法律關係仍為同一，此屬減縮應受判決事項
    之聲明，核與前揭規定相符，應予准許，合先敘明。
二、原告起訴請求：被告前於85年間向原告購買布料數批，總價
    金為1,403,000元，被告雖交付票據用以清償貨款，然該等
    票據屆期提示，均遭退票而未獲兌現，嗣兩造於94年4月4日
    就上開貨款達成協議，被告同意自94年5月起，按月給付原
    告3,000元，於每月10日前給付，如有一期未按期履行，其
    後之期視為已到期，原告得一次請求被告清償，未清償之債
    務，被告願依年利率百分之6計算利息。詎被告自94年11月
    10日起即未按期履行，依約未到期之債務已視為全部到期，
    合計被告現仍須給付原告1,382,000元，及自94年11月11 日
    起至清償日止，按年息百分之6計算之利息，爰依協議書之
    約定，請求被告如數給付等語。並聲明：除供擔保金額外，
    求為判決如主文所示。
三、被告則抗辯：伊確實有與原告簽立協議書，並願意按照協議
    書之約定履行，94年11月份時因生病，始未按期給付予原告
    ，但原告隨即假扣押伊的財產，伊就沒有再繼續履行，伊希
    望原告能夠同意依照原協議書之內容，讓伊繼續分期清償，
    已到期的部分，伊願意一次給付原告等語。並聲明：原告之
    訴及假執行之聲請均駁回。
四、原告主張之上開事實，業據提出與其所述相符之協議書1紙
    為證，且為被告所不爭執，自堪信原告之主張為真實。被告
    雖辯以伊於94年11月份時因生病，始未按期給付予原告，伊
    希望原告能夠同意依照原協議書之內容，讓伊繼續分期清償
    等語，惟兩造協議書既已約定「如有一期未按期履行，其後
    之期視為已到期，原告得一次請求被告清償」，而被告確實
    自94年11月10日起即未依協議書之約定按期清償，則原告依
    協議書之約定，就未到期之部分，請求被告一次清償，自有
    理由，被告前開抗辯無礙於原告之請求。
五、從而，原告本於兩造協議書之約定，請求被告給付如主文第
    1項所示之金額及利息，為有理由，應予准許。
六、原告陳明願供擔保，聲請宣告假執行，核無不合，爰酌定相
    當之擔保金額准許之。
七、結論：原告之訴為有理由，依民事訴訟法第78條、第390 條
    第2項，判決如主文。
中    華    民    國    95    年    6     月    6     日
                  民事第二庭    法  官  林佩儒
以上正本係照原本作成
如對本判決上訴，須於判決送達後20日內向本院提出上訴狀
中    華    民    國    95    年    6     月    6     日
                                書記官  吳信助


司法院資訊處製作；財團法人民間司法改革基金會備份。
